臺灣臺中地方法院刑事裁定
110年度聲字第3549號
聲  請  人  臺灣臺中地方檢察署檢察官
受  刑  人  林尚璜


上聲請人因受刑人數罪併罰有二裁判以上，聲請定其應執行之刑
（110年度執聲字第2382號），本院裁定如下：
    主    文
林尚璜犯如附表所示各罪所處之刑，應執行有期徒刑伍月，如易
科罰金，以新臺幣壹仟元折算壹日。
    理    由
一、聲請意旨略以：受刑人林尚璜犯如附表所示之罪，先後判決
    確定如附表，爰依刑事訴訟法第477條第1項、刑法第53條及
    第51條第5款規定，併請依刑法第41條第1項，諭知易科罰金
    之折算標準等語。
二、按裁判確定前犯數罪者，併合處罰之。數罪併罰，有二裁判
    以上，分別宣告多數有期徒刑者，於各刑中之最長期以上，
    各刑合併之刑期以下，定其刑期，但不得逾30年，刑法第50
    條、第53條、第51條第5款分別定有明文。又犯最重本刑為5
    年以下有期徒刑以下之刑之罪，而受6月以下有期徒刑或拘
    役之宣告者，得以新臺幣1千元、2千元或3千元折算1日，易
    科罰金，同法第41條第1項前段亦有明文。
三、查受刑人林尚璜於民國110年4月6日，因犯不能安全駕駛致
    交通危險罪，經本院以110年度中交簡字第868號判決判處有
    期徒刑4月，如易科罰金，以新臺幣1仟元折算1日確定（如
    附表編號1所示）；另於109年9月19日因犯不能安全駕駛致
    交通危險罪，經本院以110年度中交簡字第1389號判決判處
    有期徒刑2月，併科罰金新臺幣2萬元，有期徒刑如易科罰金
    ，罰金如易服勞役，均以新臺幣1仟元折算1日確定（如附表
    編號2所示）等情，有上開判決書、臺灣高等法院被告前案
    紀錄表各1份在卷可稽。茲檢察官聲請定其應執行之刑，經
    核與法律規定相符，應予准許。
四、次按數罪併罰之定應執行之刑，係出於刑罰經濟與責罰相當
    之考量，並非予以犯罪行為人或受刑人不當之利益，為一種
    特別的量刑過程，相較於刑法第57條所定科刑時應審酌之事
    項係對一般犯罪行為之裁量，定應執行刑之宣告，乃對犯罪
    行為人本身及所犯各罪之總檢視，除應考量行為人所犯數罪
    反應出之人格特性，並應權衡審酌行為人之責任與整體刑法
    目的，包含各別刑罰規範之目的、輕重罪間體系之平衡、整
    體犯罪非難評價、各行為彼此間之偶發性、與被告前科之關
    聯性、各行為所侵害法益之專屬性或同一性、數罪對法益侵
    害之加重效應、罪數所反映之被告人格特性與犯罪傾向、社
    會對特定犯罪例如一再殺人或販毒行為處罰之期待等因素，
    在量刑權之法律拘束性原則下，依刑法第51條第5 款之規定
    ，採限制加重原則，以宣告各刑中之最長期為下限，各刑合
    併之刑期為上限，但最長不得逾30年，資為量刑自由裁量權
    之外部界限，並應受法秩序理念規範之比例原則、平等原則
    、責罰相當原則、重複評價禁止原則等自由裁量權之內部抽
    象價值要求界限之支配，使以輕重得宜，罰當其責，俾符合
    法律授與裁量權之目的，以區別數罪併罰與單純數罪之不同
    ，兼顧刑罰衡平原則（最高法院96年度台上字第7583號、10
    0 年度台上字第21號判決意旨參照）。再者，法院於酌定執
    行刑時，不得違反刑法第51條之規定，並應體察法律規範之
    目的，謹守法律內部性界限，以達刑罰經濟及恤刑之目的。
    法院依刑法第51條第5 款定執行刑者，宜注意刑罰邊際效應
    隨刑期而遞減及行為人所生痛苦程度隨刑期而遞增之情形，
    並考量行為人復歸社會之可能性，妥適定執行刑。執行刑之
    酌定，並宜綜合考量行為人之人格及各罪間之關係；審酌各
    罪間之關係時，宜綜合考量數罪侵害法益之異同、對侵害法
    益之加重效應及時間、空間之密接程度，各罪間之獨立程度
    較高者，法院宜酌定較高之執行刑，但仍宜注意維持輕重罪
    間刑罰體系之平衡。
五、本院審酌受刑人所犯如附表編號1、2所示之罪，均係酒後駕
    駛之公共危險罪，然各該犯罪之犯意各別，犯罪之時、地皆
    相異，係各自獨立之犯罪，其於前案（附表編號2）受緩起
    訴處分確定後，猶不知警惕，再為附表編號1所示之酒駕犯
    行，漠視近年政府強力宣導「酒駕零容忍」之政策，對其他
    用路人之生命、身體安全造成潛在之危險，是以於定應執行
    之刑時不宜從輕，暨考量各該犯罪合併後之不法內涵、罪責
    原則及合併刑罰所生效果等情狀，並斟酌本件對全體犯罪應
    予之整體非難評價程度，暨前述各罪定應執行刑之外部界限
    （各宣告刑中刑期最長之有期徒刑4月以上，各刑合併之刑
    期即有期徒刑6月以下），定其應執行之刑，併諭知易科罰
    金折算標準如主文所示。
六、爰依刑事訴訟法第477條第1項，刑法第53條、第51條第5款
    、第41條第1項前段，裁定如主文。
中　　華　　民　　國　　110 　年　　9 　　月　　30　　日
                  刑事第八庭    法  官  江文玉
上正本證明與原本無異。
如不服本裁定，應於送達後五日內，向本院提出抗告狀。
                                書記官  黃珮華
中　　華　　民　　國　　110 　年　　9 　　月　　30　　日
【附表】
編　　　　號           1          2 罪　　　　名  不能安全駕駛致交通危險罪 不能安全駕駛致交通危險罪 宣　告　刑  有期徒刑4月，如易科罰金新臺幣1000元折算一日。 有期徒刑2月，如易科罰金新臺幣1000元折算一日。 犯罪日期  110年4月6日 109年9月19日 偵查(自訴)機關年度案號  臺中地檢110年度速偵字第1890號 臺中地檢110年度撤緩偵字第240號 最後 事實審 法院 臺灣臺中地方法院 臺灣臺中地方法院  案號 110年度中交簡字第868號 110年度中交簡字第1389號  判決日期 110年04月29日 110年07月20日 確定判決 法院 臺灣臺中地方法院 臺灣臺中地方法院  案號 110年度中交簡字第868號 110年度中交簡字第1389號  判決日期 110年05月25日 110年08月24日 是否為得易科罰金之案件          是         是 備註  臺中地檢110年度執字第7272號（已執畢） 臺中地檢110年度執字第11043號